【裁判字號】    89,易,1705
【裁判日期】    890725
【裁判案由】    竊盜
【裁判全文】
臺灣高雄地方法院刑事判決                        八十九年度易字第一七五號
    公  訴  人  臺灣高雄地方法院檢察署檢察官
    被      告  丙○○
右列被告因竊盜案件，經檢察官提起公訴（八十九年度偵字第六三七二號），本院判
決如左：
    主  文
丙○○攜帶凶器竊盜，未遂，處有期徒刑柒月。緩刑貳年。
十字螺絲起子及鋼板鋸條各壹支，均沒收。
    事  實
一、丙○○於民國八十九年三月十三日下午三時三十分許，行經高雄縣大寮鄉○○村
    ○○路七八之八０號，見該處置有乙○○所有內飼養鴿子之鴿籠一個，竟意圖為
    自己不法之所有，持其所有而客觀上足供兇器使用之十字螺絲起子及鋼板鋸條各
    一支，著手毀壞附於鴿龍上之鎖而欲竊取籠內之鴿子，適乙○○之友人甲○○行
    經該地發現後通知乙○○而報警查獲，始未得手，警方並當場扣得丙○○所有供
    犯罪所用之前開十字螺絲起子及鋼板鋸條各一支。
二、案經高雄縣警察局林園分局報請臺灣高雄地方法院檢察署檢察官偵查起訴。
    理  由
一、訊據被告丙○○固坦承其確有持十字螺絲起子及鋼板鋸條在右揭時地出現之事實
    ，惟矢口否認其有持前開工具毀壞鴿籠鎖之犯行及竊取鴿子之犯意，辯稱：我是
    騎車經過該地，看見鴿籠後產生好奇心才站在籠子旁邊看，當時會將十字螺絲起
    子及鋼板鋸條拿在手上，是因為我要修機車之濾油器等語。惟查，右揭事實業據
    被告於警訊中供認不諱（參見被告警訊筆錄），核與被害人乙○○所指稱：我所
    有之鴿籠門鎖，已幾乎全部遭鋸斷之情節相符，亦核與證人甲○○所證稱：八十
    九年三月十三日下午三時三十分許，我正好騎車行經該處，看到一個陌生人（被
    告）在鴿籠邊，我馬上以電話通知乙○○等語相符，此外，並有被告所有供犯罪
    所用之之十字螺絲起子及鋼板鋸條扣案足資佐證。況依被告所辯稱持螺絲起子及
    鋼板鋸條係為修理機車之濾油器所用等語，顯與事理有違，是以被告之辯稱亦不
    足採信。故本案事證已臻明確，被告犯行堪以認定。
二、按十字螺絲起子及鋼板鋸條等物，均係尖銳、鋒利之物，足以傷害人之身體，自
    屬兇器；又被告已著手於竊盜之犯行，而未生取得財物之結果，其犯罪尚屬未遂
    ，故核被告持十字螺絲起子及鋼板鋸條毀壞鴿籠鎖欲竊取鴿子而未得手之行為，
    係犯刑法第三百二十一條第二項，第一項第三款之攜帶凶器加重竊盜未遂罪。公
    訴意旨雖另認：本案遭被告破壞之鴿籠門鎖係屬刑法第三百二十一條第一項第二
    款之「安全設備」，因認被告之前開犯行另涉有刑法該條款之毀壞安全設備加重
    竊盜未遂罪等情。惟按，依刑法該條款之條文係規定為「毀越門扇、牆垣或其他
    安全設備而犯竊盜罪者」以觀，所謂之「其他安全設備」，乃指門扇、牆垣以外
    ，其他附著於住宅、建築物或土地，且依社會一般通念足以作為防盜之設備者，
    如係防止動物逃逸之設備，則非屬此所謂之安全設備（參照最高法院二十五年上
    字第四一六八號判例及二十六年第二次刑庭決議意旨），而本案鴿籠裝置門鎖之
    目的，應係鴿主用以防止籠內鴿子飛逸之用，是以核諸上開說明，公訴人前揭意
    旨容有未洽，惟被告之此部分犯行與前開論罪科刑部分係屬被告同一竊盜犯行之
    接續行為，爰無庸另為無罪之諭知，附此敘明。而被告既以竊盜之意思，攜帶兇
    器，並持之毀壞鴿籠以便竊取籠內之鴿子，自係著手於竊盜行為之實施。其雖已
    著手竊盜行為之實施，惟未生取得財物之結果，為未遂犯，酌依刑法第二十六條
    前段之規定，按既遂犯之刑減輕其刑。爰審酌被告之前未曾有任何犯罪前科之素
    行，有台灣高雄地方法院檢察署刑案資料查註紀錄表、本院被告院內索引卡紀錄
    表及台灣高等法院被告全國前案紀錄表各一紙在卷可憑，素行應屬良好，而被害
    人乙○○業已表示願與被告和解之意，有被害人乙○○出具之聲請狀一紙附卷足
    憑（參見本院卷），及其犯罪手段、所生損害，於犯罪後並未坦承犯行之態度等
    一切情狀，量處如主文所示之刑。另按，被告未曾受有期徒刑以上刑之宣告等情
    ，已如前述，雖其犯罪後迄今未坦承犯行尚無悔悟之心，本不宜宣告緩刑，惟考
    量其未曾有何犯罪前科，素行應屬良好，若因本案入獄服刑，反可能引致短期自
    由刑之弊，是本院認為前開對被告所宣告之刑，以暫不執行為適當，爰宣告緩刑
    二年，以勵自新。至扣案之十字螺絲起子及鋼板鋸條各一支（扣押物品清單編號
    ：八十九年院總管字第九一五號），為被告所有且係供犯罪所用之物等情，已如
    前述，應依刑法第三十八條第一項第二款規定，併予宣告沒收。
據上論斷，應依刑事訴訟法第二百九十九條第一項前段，刑法第三百二十一條第二項
、第一項第三款，第二十六條前段，第七十四條第一款，第三十八條第一項第二款，
判決如主文。
本案經檢察官呂建昌到庭執行職務。
中    華    民    國    八十九    年      七      月       二十五       日
                                  臺灣高雄地方法院刑事第六庭
                                      審判長法  官  莊  崑  山
                                            法  官  趙  家  光
                                            法  官  周  玉  群
右為正本，係照原本作成，證明與原本無異。
如不服本判決，應於送達後十日內，向本院提起上訴。
                                            書記官  王  宏  琪
中    華    民    國    八十九    年      七      月       二十七       日
附錄本案論罪科刑法條：
刑法第三百二十一條第一項：
犯竊盜罪而有左列情形之一者，處六月以上五年以下有期徒刑：
第一款：於夜間侵入住宅或有人居住之建築物、船艦、或隱匿其內而犯之者。
第二款：毀越門扇、牆垣或其他安全設備而犯之者。
第三款：攜帶兇器而犯之者。


司法院資訊處製作；財團法人民間司法改革基金會備份。
